臺灣高等法院臺中分院刑事判決　　　　　　　　　　九十一年度上易字第八九一號
　　上　訴　人　乙○○
　　即　被　告
　　選任辯護人　陳守章
右上訴人因違反毒品危害防制條例案件，不服臺灣彰化地方法院九十一年度易字第三
二七號中華民國九十一年四月十日第一審判決（聲請簡易處刑案號：臺灣彰化地方法
院檢察署九十一年度毒偵字第二十八號），提起上訴，本院判決如左：
      主 　 文
上訴駁回。
      事  　實
一、乙○○前曾於民國八十八年間，因施用毒品案件，經臺灣臺中地方法院裁定送觀
    察勒戒後，認無繼續施用毒品之傾向，業經臺灣臺中地方法院檢察署檢察官於八
    十八年三月十二日，以八十八年度偵字第五五五四號為不起訴處分；乙○○又於
    八十九年間，因施用毒品，經臺灣彰化地方法院裁定送觀察勒戒後，認有繼續施
    用毒品之傾向，再裁定送請強制戒治，並為臺灣彰化地方法院簡易庭，於九十年
    四月四日判處有期徒刑四月確定。詎乙○○仍不知警惕，竟基於施用毒品之犯意
    ，於九十年十二月八日某時，在其彰化縣芬園鄉○○村○○路五十號住處，以鋁
    箔紙加熱之方式（鋁箔紙已丟棄而滅失），施用第二級毒品甲基安非他命一次（
    聲請書誤載為安非他命）。嗣於九十年十二月十日，到臺灣彰化地方法院檢察署
    觀護人室接受尿液採驗，結果尿液中呈甲基安非他命陽性反應，始知上情。
二、案經臺灣彰化地方法院檢察署檢察官自動簽分偵查聲請簡易判決（原審法院改依
    通常程序判決）。
　    理 　 由
一、訊據被告乙○○矢口否認有前開犯行，辯稱：伊自上次戒治後，伊就未再施用安
    非他命，且伊檢驗六次，至第五次才檢驗出來陽性反應，當時伊在山上工作，因
    感冒，才服用感冒藥，可能藥中含有安非他命的成分，又嗣後伊到醫院檢查，也
    沒有查出任何陽性反應云云。惟查：被告於原審法院初次訊問時，明確供承其確
    有於上述時、地，以鋁箔紙加熱之方式，施用甲基安非他命一次，被告供稱：九
    十年十月八日我因為女兒出嫁，我用鋁箔紙吸用安非他命，．．我在家裡吸用的
    （見原審卷第十五頁），顯然被告業已明確供出施用之時間、地點與方式等具體
    情節，且其尿液經檢驗，確有甲基安非他命陽性反應，亦有詮昕科技股份有限公
    司之濫用藥物尿液檢驗報告書一紙在卷可憑（見九十一年度毒偵字第二十八號卷
    第四頁）；況被告自被查獲後，以迄本院九十一年五月二十二日調查之前，均未
    提及其曾服用感冒藥，竟於本院九十一年五月二十二日調查時，始提出其曾服用
    感冒藥，已難使人採信，況被告僅稱其服用感冒藥，復無法提出其所服用感冒藥
    之名稱，以供本院參酌、調查，被告尚難僅以其嗣後空言辯稱服用感冒藥，即為
    免責之依據。另被告檢驗次數之多少，係代表其各次檢驗之時間內，究竟有無施
    用毒品，並非多次檢驗僅一次出現陽性反應，即以其多次均未出現陽性反應，因
    而推翻一次之陽性反應，是被告不得以其經多次檢驗，均未檢出陽性反應，即認
    其從未施用毒品。被告嗣後至醫院檢查，並未查出任何陽性反應，固有其提出之
    相關證據以為憑證，惟此亦僅能證明其嗣後檢驗之該段時間內未曾施用毒品而已
    ，亦不得因此即謂被告於九十年十二月八日某時，未曾施用毒品。顯然被告施用
    毒品並非憑空捏造，被告嗣後之改口，應係為己卸責之詞，無可採信，被告犯行
    洵堪認定。
二、核被告乙○○所為，係犯毒品危害防制條例第十條第二項之施用第二級毒品罪。
    被告施用毒品前持有毒品之行為，已為其後施用毒品之犯行所吸收，不另論處。
    另安非他命與甲基安非他命，固均屬安非他命類之毒品，然其化學成份仍略有不
    同，是分別名列第二級毒品，而查上開檢驗報告之結論所示，本件被告所採之尿
    液送驗後，係呈甲基安非他命陽性反應，其尿液中僅含少量安非他命成份，未達
    最低標準值，是依此檢驗報告之結論，精確而言，被告應係施用第二級毒品甲基
    安非他命，而非安非他命，則公訴人聲請書顯有誤載，應予更正。原審引用毒品
    危害防制條例第十條第二項之規定，並審酌被告犯罪之動機、目的、方法、手段
    、所生危害，其前有施用毒品之犯罪及戒毒記錄，品行難謂良好，又甫因施用毒
    品為該院判處徒刑確定不久，尚在列管中，卻再次因施用毒品被查獲，且於原審
    訊問時，供詞反覆，未見悔意，反可看出其欠缺戒除毒癮之決心，犯後態度不佳
    ；本院復斟酌被告所提出之戶籍資料（如卷附之戶口名簿，被告稱其須扶養一個
    家庭），及其犯罪動機、行為，並認未扣案之鋁箔紙，已為被告丟棄而滅失，業
    據被告供明在卷，無從併予宣告沒收，而量處有期徒刑七月，原審判決之認事用
    法並無違誤，量刑亦稱允當。被告空言否認，並徒以其有家眷必須撫育為由，提
    起上訴，渠上訴即無理由，應予駁回。
據上論斷，應依刑事訴訟法第三百六十八條，判決如主文。
本案經檢察官甲○○到庭執行職務。
中      華      民      國      九十一   年       六      月     十九   日
                                  臺灣高等法院臺中分院刑事第三庭
                                        審判長法  官  陳  朱  貴
                                              法  官  劉  連  星
                                              法  官  廖  柏  基
右正本證明與原本無異。
不得上訴。
                                              書記官  林  世  傑
中      華      民      國      九十一   年       六      月     十九   日
附錄本案論罪科刑法條：
毒品危害防制條例第十條第一項、第二項
施用第一級毒品者，處六月以上五年以下有期徒刑。
施用第二級毒品者，處三年以下有期徒刑。
                                                                        Ｉ
